【裁判字號】    96,易,3874
【裁判日期】    970331
【裁判案由】    竊盜
【裁判全文】
臺灣高雄地方法院刑事判決              96年度易字第3874號
公  訴  人  臺灣高雄地方法院檢察署檢察官
被      告  丙○○
上列被告因竊盜案件，經檢察官提起公訴（96年度偵字第24319號）
，本院判決如下：
    主    文
丙○○犯竊盜罪，累犯，處有期徒刑捌月，減為有期徒刑肆月，
如易科罰金，以新台幣壹仟元折算壹日。
    事    實
一、丙○○前於民國93年間因詐欺案件，經本院93年度簡字第42
    60號判決，判處有期徒刑4 月，於93年11月25日入監執行，
    並於94年3 月10日執行完畢，翌（11）日出監（構成累犯）
    。詎猶不知悔改，竟為自己不法所有之意圖，基於竊盜之犯
    意，於96年1 月9 日17時20分許，在高雄縣鳳山市○○里○
    ○街149 之4 號（即5 樓）之頂樓處，竊取同址149 號之3
    （即4 樓，起訴書誤植為之4 號，經公訴人於審理時更正）
    不知姓名住戶，及同址151 號之1 （即2 樓）住戶甲○○○
    所有之水錶1 個，得手後正欲離去之際，適為陳盈玲上樓查
    看發現，並報警處理，始查悉上情。
二、案經高雄縣政府警察局鳳山分局移送臺灣高雄地方法院檢察
    署檢察官偵查起訴。
    理    由
一、證據能力部分：
  (一)就卷附之證人丁○○於96年9 月19日在檢察官偵訊時之具結
    證述，依現階段刑事訴訟法規定，檢察官係代表國家偵查犯
    罪、實施公訴，依法有訊問被告、證人、鑑定人之權，而實
    務運作時，檢察官偵查中向被告以外之人所取得之陳述，原
    則上均能遵守法律規定，不致於違法或不當取供，故可信度
    極高，其等向檢察官之言詞陳述，被告、公訴人均表示同意
    作為證據（參本院卷第43、85頁），並無具體證據證明有何
    顯不可信之情況，且與本案待證事實相關，依刑事訴訟法第
    159 條之1 第2 項規定，自得為證據。
  (二)次就卷附證人丁○○、陳黃寶菊於警詢所為之言詞陳述，雖
    屬被告以外之人於審判外之傳聞證據，而經本院於下述理由
    引用部分，被告及公訴人於本院審理中，均表示同意作為證
    據（參本院卷第43、85頁），而並無具體證據證明有何顯不
    可信之情況，而與本案待證事實相關，依刑事訴訟法第159
    條之5 第1 項規定，自得為證據。
  (三)再就卷附之被竊取水錶照片6 紙、員警現場勘查照片各41紙
    、5 紙，係傳達照相當時現場情況，而透過照片傳達情形與
    現場實況在內容上之一致性，透過機械之正確性加以保障，
    即照片並不存在人對現實情形之知覺、記憶所經常發生的表
    現錯誤，是認照片之性質係非供述證據，並無傳聞法則之適
    用，且亦別無證據證明上開蒐證照片有經偽造、變造或不法
    之情形，自有證據能力。
二、訊據被告否認上開犯行，辯稱：伊沒有拆丁○○、許美雲所
    有之水錶，沒有將151 號之1 （即2 樓）之水錶帶走，當天
    伊沒有帶袋子上去頂樓，因伊洗澡時水量小，伊才上去頂樓
    看水塔開關等語。經查：上揭事實，業據丁○○於警詢指訴
    、於檢察官偵訊及本院審理中具結證述明確，核與證人即承
    辦員警鄭俊卿之具結證述相符，並有被竊取水錶照片6 紙、
    員警現場勘查照片各41紙、5 紙在卷足堪佐證。
三、被告雖以上開情詞置辯，惟查：(1)證人丁○○於本院證稱：
    被告偷水錶那天，伊正好去頂樓，當時伊沒有看到被告鋸水
    錶，但是地上都是鋸完水錶的屑及一灘水，且從水管流出來
    ，開關當時已經鎖住，伊有罵被告年輕人不該這樣，伊叫被
    告將水錶裝回去，後來伊看被告從旁邊1 個工具袋拿出水錶
    ，且吻合，那2 支水錶不是伊家的，那是151 號2 樓（即之
    1） 、149 號4 樓（即之3） 住戶的水錶；當時被告只有裝
    回偵卷第21頁上面從左邊數來第2 支水錶，中間那支水錶（
    即偵卷第21頁下面照片）沒有裝回去，已經被拆掉；伊等大
    樓（公寓）1 樓水錶沒有在頂樓，被告1 樓家水錶是在其家
    裡，他的水錶是獨立的；警察來時沒有扣到工具袋，被告已
    經跑了等語明確（參本院卷第64至66頁），與證人鄭俊卿於
    本院具結證稱：伊到場時，丁○○有指給伊看地上有屑，她
    有說是丙○○將水錶拔走，丁○○指說水錶開關被動過手腳
    ，會漏水，當時伊看到頂樓151 號、149 號應該各有4 個水
    錶，伊現場看地上是濕的，偵查隊有去採證拍照等語明確（
    參本院卷第82頁），參核相符，復參諸偵卷第21頁上面照片
    頂樓地面確有屑跡，同頁下面照片確有水錶被拆後之水漬現
    象（參警卷第8 、9 頁，偵卷第21、22頁），是證人丁○○
    、鄭俊卿證述核與事實相符，堪以採信。(2)再被告於本院準
    備程序坦承：伊在頂樓上確與證人丁○○發生口角，且伊
    151 號家裡水錶係設在1 樓的門口等語明確（參本院卷第42
    、44頁），而上開公寓住戶門牌第151 號、149 號（1 樓）
    之水錶，均係設在1 樓住家門口騎樓，上開門牌之1 至之4
    號（即2 樓至5 樓）住戶水錶始設在頂樓上，亦有移送機關
    員警補拍照片在卷比對可稽（參偵卷第55至57頁，第59至61
    頁），從而，被告如發現伊洗澡水量小，應係檢查伊家1 樓
    門口水錶始屬正辦，不至於上頂樓檢查，是被告上開所辯，
    純係事後飾卸之詞，不足採信。(3)又證人陳黃寶菊雖於警詢
    證稱：伊是回家後才聽人說的，伊有上樓頂去看，沒有發現
    水錶有被偷，丁○○及伊兒子丙○○也不在現場等語（參偵
    卷第9 頁）；惟被告行竊、被丁○○責問起口角時，陳黃寶
    菊並不在場，參諸證人丁○○於本院證稱：後來丙○○母親
    有到頂樓現場，他母親有罵他，說「丙○○膽子這麼大，敢
    去偷別人的水錶」等語明確（參本院卷第67頁），是陳黃寶
    菊所述，與證人丁○○、鄭俊卿證述、卷內現場照片、員警
    事後補拍照片等積極證據明顯矛盾，顯係迴護被告不實之詞
    ，無從為被告有利之認定。(4)至證人丁○○、鄭俊卿雖於現
    場發現有屑跡，惟均未當場目睹被告以何種工具偷竊上開水
    錶，且未扣獲其所用之工具袋，自無從認定該工具客觀上是
    否足以對人生命身體之安全構成威脅，即難認定被告係攜帶
    兇器行竊，併此敘明。綜上所述，被告確有竊取上開2 只水
    錶既遂之犯行，罪證明確，堪以認定，應予依法論科。
四、本件被告丙○○竊取上開財物既遂，核其所為，係犯刑法第
    320 條第1 項之竊盜罪。再被告前有如事實欄所示論罪科刑
    及執行之前科紀錄，並於94年3 月10日期滿執行完畢，有台
    灣高等法院被告前案紀錄表在卷足參，其於有期徒刑執行完
    畢後，5 年以內再故意犯本件有期徒刑以上之罪，依刑法第
    47條第1 項規定，構成累犯，應予加重其刑。爰審酌被告正
    值壯年，不思戮力工作，合法正當賺取所需，竟擅自竊取他
    人財物，侵犯他人之財產權，實有不該，且所竊為公寓頂樓
    水錶，足使住戶無水可用而致生公共危險之虞，犯後復飾詞
    否認犯行，惡性非輕，惟念及尚無證據證明被告使用兇器為
    之，且被告經丁○○責問後，復行裝回1 個水錶，尚非毫無
    理性，暨其本案犯罪之動機、目的、手段等一切情狀，量處
    如主文所示之刑。又被告本件犯罪時間為96年1 月9 日，係
    在96年4 月24日以前，符合中華民國九十六年罪犯減刑條例
    所定之減刑條件，應予減刑二分之一，並參酌被告犯罪情節
    ，併諭知易科罰金之折算標準，以資懲儆。
據上論結，應依刑事訴訟法第299 條第1 項前段，刑法第320 條
第1 項、第47條第1 項、第41條第1 項前段，刑法施行法第1 條
之1 ，中華民國九十六年罪犯減刑條例判第2 條第1 項第3 款、
第7 條、第9 條，判決如主文。
本案經檢察官乙○○到庭執行職務
中    華    民    國    97    年    3     月    31    日
                  刑事第三庭    法  官  李昆南
以上正本證明與原本無異。
如不服本判決應於收受本判決後10日內向本院提出上訴書狀，並
應敘述具體理由，如未敘述上訴理由者，應於上訴期間屆滿後20
日內補提理由書狀於本院（均須按他造當事人之人數附繕本）「
切勿逕送上級法院」。
中    華    民    國    97    年    3     月    31    日
                                書記官  黃美玲
附錄本判決論罪之法條：
刑法第320條第1項
意圖為自己不法之所有或第三人不法之所有，而竊取他人之動產
者，為竊盜罪，處5年以下有期徒刑、拘役或500元以下罰金。


司法院資訊處製作；財團法人民間司法改革基金會備份。
